臺灣雲林地方法院民事判決
110年度簡上字第67號
上  訴  人  張美雲


被上訴人    黃富家(即黃宜紅)


上列當事人間請求遷讓房屋事件，上訴人對民國110 年8 月12日
本院斗六簡易庭110 年度六簡字第121 號民事判決提起上訴，本
院於111 年3 月2 日言詞辯論終結判決如下：
    主      文
上訴駁回。
第二審訴訟費用由上訴人負擔。
    事實及理由
一、上訴人方面：
  ㈠聲明：原判決廢棄；駁回被上訴人在第一審簡易之訴。
  ㈡陳述：
    ⒈伊生意因疫情大受影響入不敷出致無法遵期繳交租金。
    ⒉民國110 年8 月間伊欲將租金託被上訴人之媳婦轉交，但
      被上訴人媳婦以被上訴人交待拒收而不收受。
二、被上訴人方面：
  ㈠聲明：如主文所示。
  ㈡陳述：除與原判決記載相同者，茲引用之外，補稱：
    ⒈上訴人向伊承租門牌雲林縣○○市○○街0 號建物（下稱系爭
      建物），租期10個月（即109 年8 月21日至110 年6月20
      日），租金每月新台幣（下同）18,700元，但上訴人未能
      按期繳租，伊前已合法終止租約，現該租約亦已到期
　　　，上訴人自應於租約終止後將系爭建物遷讓返還予伊。
    ⒉原審依民法第455 條及第179 條判令上訴人將系爭建物返
      還及給相當於租金之不當利得，認事用法十分妥適，上訴
      人提起上訴意在拖延而已。
三、本院之判斷：
  ㈠按第二審判決書內應記載之事實，得引用第一審判決。又判
    決書內應記載之理由，如第二審關於攻擊或防禦方法之意見
    及法律上之意見，與第一審判決相同者，得引用之（民事訴
    訟法第454 條第1 項前段、第2項前段）。此一規定，於簡
    易案件之第二審程序亦準用之（同法第436 條之1 第3 項）
　　。
　㈡經查：
　　⒈上訴人向被上訴人所承租之系爭建物其租賃關係是否因租
      期屆滿而終止，經原審調查事實及證據行言詞辯論後，斟
      酌全部辯論意旨，認為兩造就系爭建物之租賃關係已終止
      ，故而判令上訴人（即被告）應將系爭建物騰空交還被上
      訴人（即原告）；並就被上訴人所提出之攻擊及防禦方法
      之意見及法律上之意見，詳為敘述，本院認其認事用法均
      無不當，茲引用第一審判決書記載之事實、證據及得心證
      理由欄㈡所載之理由。
　　⒉其次，上訴人租金僅繳至110 年2 月20日，且迄今仍未將
　　  系爭建物交還上訴人，故而被上訴人請求上訴人應自110
　　  年2 月21日至將系爭建物交還之日止，按月給付其相當於
      租金之不當利得18,700元乙節，要為上訴人所不爭執，職
      是原審判令上訴人如數給付，本院認其此部分認事用法亦
      無不當，茲引用第一審判決書記載之事實、證據及得心證
      理由欄㈢所載之理由。
　㈢綜上，兩造就系爭建物所簽之租約既已終止，則被上訴人依
    民法第455 條及第179 條等規定，請求上訴人將系爭建物交
    還，並請求上訴人將無權占用系爭建物所獲得相當於租金不
    當利得返還，即屬有據，原審據此為被上訴人勝訴之判決，
　　核其認事用法均無不當，上訴意旨指摘原判決不當，求予廢
    棄改判，為無理由，應予駁回。
四、本件事證已臻明確，兩造其餘攻擊防禦方法，經核與本判決
    之結果不生影響，爰不一一論述。
五、據上論結，本件上訴為無理由，依民事訴訟法第436 條之1
　　第3 項、第449 條第1 項、第78條，判決如主文。　　
中　　華　　民　　國　　111 　年　　3 　　月　　16　　日
                  民事第一庭  審判長法  官  曾鴻文
                                    法  官  黃一馨
                                    法  官  蔣得忠
以上正本係照原本作成。
本判決不得上訴。
中　　華　　民　　國　　111 　年　　3 　　月　　16　　日
                                    書記官  鄭庭羽